臺灣新竹地方法院刑事判決
公　訴　人　臺灣新竹地方法院檢察署檢察官
被　　　告　壬○○
　　　　　　丁○○
上列被告等因竊盜案件，經檢察官提起公訴（94年度偵字第752
號），經本院合議庭裁定進行簡式審判程序，判決如下：
    主  文
壬○○共同連續竊盜，累犯，處有期徒刑年貳月。
丁○○共同連續竊盜，累犯，處有期徒刑貳年捌月。
    事  實
一、(一)壬○○前於民國89年間因竊盜及違反毒品危害防制條例案
    件，分別經臺灣高等法院以90年度上易字第212號及本院以
    89年度竹東簡字第186號刑事判決判處有期徒刑1年6月及5月
    確定，上開2案件經臺灣高等法院以90年度聲字第2416號刑
    事裁定定其應執行刑為1年10月確定，復因違反毒品危害防
    制條例案件，經本院以91年度竹東簡字第11號刑事判決判處
    有期徒刑6月確定，上開案件經發監接續執行，於92年5 月9
    日縮短刑期假釋出監付保護管束，於93年4月3日未經撤銷假
    釋而以已執行完畢論。
    (二)丁○○前曾因竊盜案件，先、後經臺灣高等法院以89年度
    上易字第45號及本院以89年度易字第1060號刑事判決判處有
    期徒刑4月及10月確定，上揭2案件經接續執行，於91年5月2
    5日縮短刑期執行完畢。
    (三)壬○○復基於意圖為自己不法所有之概括犯意，於附表一
    編號一至十五所示之時、地，或單獨一人就附表一編號一至
    九所示之部分、或與丁○○就附表一編號十至十五之部分，
    共同基於意圖為自己不法所有之犯意聯絡，以附表一編號一
    至十五所示之方法，或徒手、或利用撞球桿作為輔助工具、
    或由丁○○充任把風工作，由壬○○以徒手竊取監視器等方
    式，連續竊取詳如附表一所示之被害人癸○○等人之監視器
    得手，得手後將竊得之監視器以每具新臺幣（下同）500元
    至1,500元之代價賣給真實姓名、年籍不詳綽號「賤狗」之
    成年男子，賣得之價金由壬○○、丁○○2人均分之。嗣2人
    向警自白犯罪，經警調查後，查悉上情。
二、案經新竹市警察局報請臺灣新竹地方法院檢察署檢察官偵查
    起訴。
    理  由
一、認定犯罪事實所憑之證據及其認定之理由：
  (一)本件被告壬○○、丁○○2人所涉普通竊盜犯行，非死刑、
    無期徒刑、最輕本刑為三年以上有期徒刑之罪，或高等法院
    管轄第一審之案件，被告2人於本院準備程序進行中，就被
    訴事實為有罪之陳述，經本院合議庭評議結果認合於刑事訴
    訟法第273條之1第1項之規定，裁定進行簡式審判程序，合
    先敘明。
  (二)被告壬○○、丁○○於警局訊問時、檢察官偵查中及本院審
    理時之自白，及被告壬○○、丁○○所親繪之行竊地點之現
    場圖各1紙附卷可稽。
  (三)被害人癸○○、丙○○、辰○○、子○○、乙○○、戊○○
    、庚○○、丑○○、己○○、甲○○、寅○○、午○○、卯
    ○○、巳○○及辛○○於警訊中指訴之失竊情節相符。
  (四)綜上，上開補強證據確足資擔保被告壬○○、丁○○任意性
    自白之真實，而使本院形成被告壬○○、丁○○涉有上開普
    通竊盜犯行之確信。
二、論罪、科刑與適用之法律：
  (一)核被告壬○○附表一編號一至十五所為，被告丁○○附表編
    號十至十五所為，均係犯刑法第320條第1項之竊盜罪。
  (二)又被告壬○○與丁○○2人間，就附表一編號十至十五所示
    之普通竊盜犯行，有犯意聯絡與行為分擔，均為共同正犯。
  (三)被告壬○○前後15次普通竊盜犯行、丁○○前後6次普通竊
    盜，均時間緊接，觸犯基本構成要件相同之罪名，顯均係基
    於概括犯意為之，均應依連續犯規定論以一竊盜罪，並依法
    加重其刑。
  (四)再被告壬○○前於89年間因竊盜及違反毒品危害防制條例案
    件，分別經臺灣高等法院以90年度上易字第212號及本院以
    89年度竹東簡字第186號刑事判決判處有期徒刑1年6月及5月
    確定，上開2案件經臺灣高等法院以90年度聲字第2416號刑
    事裁定定其應執行刑為1年10月確定，復因違反毒品危害防
    制條例案件，經本院以91年度竹東簡字第11號刑事判決判處
    有期徒刑6月確定，上開案件經發監接續執行，於92年5 月9
    日縮短刑期假釋出監付保護管束，於93年4月3日未經撤銷假
    釋而以已執行完畢論。被告丁○○前曾因竊盜案件，先、後
    經臺灣高等法院以89年度上易字第45號及本院以89年度易字
    第1060號刑事判決判處有期徒刑4月及10月確定，經接續執
    行，於91年5月25日縮短刑期執行完畢，此均有臺灣新竹地
    方法院檢察署刑案資料查註紀錄表及臺灣高等法院被告前案
    紀錄表各2份在卷可按，其2人於受有期徒刑執行完畢後5年
    以內再犯本件最重本刑為有期徒刑以上之本罪，均為累犯，
    均應依刑法第47條之規定，加重其刑，並均遞加重之。
  (五)科刑：爰審酌被告壬○○甫因於93年8月19日至93年9月14
    日間、被告丁○○甫因於93年9月6日至93年9月14日間之竊
    盜犯行，經本院以93年度易字第551號刑事判決分別判決有
    期徒刑1年8月及1年6月，於93年10月22日確定，於相距不到
    2月期間，竟又再犯本件竊盜犯行，顯見被告2人並無悔過遷
    善之意，不知以己自身勞力換取金錢花用，及其犯罪動機、
    目的、竊盜次數、所得財物價值，並對善良之社會風氣戕害
    甚鉅，及犯罪後之態度等一切情狀，分別量處如主文所示之
    刑。
據上論斷，依刑事訴訟法第273條之1第1項、第299條第1項前段
，刑法第28條、第56條、第320條第1項、第47條，罰金罰鍰提高
標準條例第1條前段，判決如主文。
本案經檢察官陳宏兆到庭執行職務
中　　華　　民　　國　　94　　年　　5 　　月　　24　　日
                    刑事第二庭　　法  官  林秋宜
以上正本證明與原本無異。
如不服本判決，應於判決送達後10日內向本院提出上訴狀（應附
繕本），上訴於臺灣高等法院。
中　　華　　民　　國　　94　　年　　5 　　月　　24　　日
                                  書記官  吳美雲
附錄本案論罪科刑法條
刑法第320條第1項（普通竊盜罪）
意圖為自己或第三人不法之所有，而竊取他人之動產者，為竊盜
罪，處5年以下有期徒刑、拘役或500元以下罰金。
  附表一：
┌───┬────┬─────┬─────┬──────┬────────┐
│編  號│時    間│地      點│行竊方法  │被害人及竊得│所  犯   法   條│
│      │        │          │          │財物（價值：│                │
│      │        │          │          │新臺幣）    │                │
├───┼────┼─────┼─────┼──────┼────────┤
│一    │93年12月│新竹市東區│以徒手方式│癸○○所有之│刑法第320條第1項│
│      │間      │金山街197 │竊取癸○○│監視器1支（ │                │
│      │        │號飲食店  │所有之監視│約8,000元） │                │
│      │        │          │器1支     │            │                │
├───┼────┼─────┼─────┼──────┼────────┤
│二    │93年12月│新竹市東區│以撞球桿打│丙○○所有之│刑法第320條第1項│
│      │26日凌晨│東勢街35號│落並竊取田│監視器1支   │                │
│      │1時23分 │          │文慶所有，│（約4,500元 │                │
│      │許      │          │裝置於屋外│）          │                │
│      │        │          │門前鋁窗所│            │                │
│      │        │          │有之監視器│            │                │
│      │        │          │1支       │            │                │
├───┼────┼─────┼─────┼──────┼────────┤
│三    │93年12月│新竹市東區│以徒手方式│辰○○所有之│刑法第320條第1項│
│      │26日凌晨│科學園路19│竊取辰○○│監視器1支   │                │
│      │2時許   │0號       │所有之監視│（約6,000元 │                │
│      │        │          │器1支     │）          │                │
├───┼────┼─────┼─────┼──────┼────────┤
│四    │93年12月│新竹市東區│以徒手方式│子○○所有之│刑法第320條第1項│
│      │底某日上│光復路1段1│竊取子○○│監視器1支   │                │
│      │午5時許 │08巷1號   │所有裝置在│（約6,000元 │                │
│      │        │          │電線桿上之│）          │                │
│      │        │          │監視器1支 │            │                │
├───┼────┼─────┼─────┼──────┼────────┤
│五    │94年1月3│新竹市東區│以徒手方式│乙○○所有之│刑法第320條第1項│
│      │日凌晨2 │光復路1段3│竊取乙○○│監視器1支（ │                │
│      │時59分許│22號      │所有之監視│約7,000元） │                │
│      │        │          │器1支     │，得手後變賣│                │
│      │        │          │          │予上揭綽號「│                │
│      │        │          │          │賤狗」之男子│                │
├───┼────┼─────┼─────┼──────┼────────┤
│六    │94年1月6│新竹市東區│以撞球桿打│戊○○所有之│刑法第320條第1項│
│      │日上午5 │關東路171 │落並竊取吳│監視器2支（ │                │
│      │時15分許│號（起訴書│克明所有之│約14,000元) │                │
│      │        │誤載為161 │監視器2支 │，因該2之監 │                │
│      │        │號）      │          │視器故障，故│                │
│      │        │          │          │予以丟棄    │                │
├───┼────┼─────┼─────┼──────┼────────┤
│七    │94年1月 │新竹縣竹東│以徒手方式│庚○○所有之│刑法第320條第1項│
│      │初      │鎮○○路3 │竊取庚○○│監視器1支（ │                │
│      │        │段109號之 │所有之監視│約8,000元） │                │
│      │        │服飾店    │器        │            │                │
├───┼────┼─────┼─────┼──────┼────────┤
│八    │94年1月 │新竹縣竹東│以徒手方式│丑○○所有之│刑法第320條第1項│
│      │9日     │鎮○○路3 │竊取丑○○│監視器3支（ │                │
│      │        │段93號之「│所有之監視│約12,000元）│                │
│      │        │簡約主張」│器3支     │            │                │
│      │        │服飾店    │          │            │                │
├───┼────┼─────┼─────┼──────┼────────┤
│九    │94年1月 │新竹縣竹東│以徒手方式│己○○所有之│刑法第320條第1項│
│      │12日上午│鎮○○路4 │竊取己○○│監視器3支（ │                │
│      │4時許   │段702號   │所有之監視│約7,000元） │                │
│      │        │          │器3支     │            │                │
├───┼────┼─────┼─────┼──────┼────────┤
│十    │93年12月│新竹市東區│由丁○○把│甲○○所有之│刑法第320條第1項│
│      │中旬    │博愛街34號│風，壬○○│監視器2支（ │                │
│      │        │          │以徒手方式│約15,000元）│                │
│      │        │          │竊取甲○○│，得手後變賣│                │
│      │        │          │所有之監視│予上揭綽號「│                │
│      │        │          │器2支     │賤狗」之男子│                │
├───┼────┼─────┼─────┼──────┼────────┤
│十一  │93年12月│新竹市東區│壬○○、何│寅○○所有之│刑法第320條第1項│
│      │間      │學府路61巷│信賢分別竊│監視器2支（ │                │
│      │        │2弄7號1樓 │取寅○○所│約14,000元）│                │
│      │        │之服飾店  │有之監視器│，得手後變賣│                │
│      │        │          │各1支     │予上揭綽號「│                │
│      │        │          │          │賤狗」之男子│                │
├───┼────┼─────┼─────┼──────┼────────┤
│十二  │93年12月│新竹市東區│由丁○○把│午○○保管之│刑法第320條第1項│
│      │底某日凌│東門街29號│風，壬○○│監視器1支（ │                │
│      │晨2時許 │之「新竹市│以徒手方式│約5,000元） │                │
│      │        │第一信用合│竊取午○○│，得手後變賣│                │
│      │        │作社城東分│所保管之監│予上揭綽號「│                │
│      │        │社」      │視器1支   │賤狗」之男子│                │
├───┼────┼─────┼─────┼──────┼────────┤
│十三  │93年12月│新竹縣竹北│由丁○○把│卯○○保管之│刑法第320條第1項│
│      │底      │市○○○路│風，壬○○│監視器1支（ │                │
│      │        │193號之「 │以徒手方式│約5,000元） │                │
│      │        │竹北不動產│竊取卯○○│，因該監視器│                │
│      │        │公司」    │所保管之監│故障，故予以│                │
│      │        │          │視器1支   │丟棄        │                │
├───┼────┼─────┼─────┼──────┼────────┤
│十四  │94年1月 │新竹市東區│由丁○○把│巳○○所有之│刑法第320條第1項│
│      │上旬    │中央路161 │風，壬○○│監視器1支（ │                │
│      │        │號之「華南│以徒手方式│約5,000元） │                │
│      │        │產物保險公│竊取巳○○│，得手後變賣│                │
│      │        │司」      │所保管之監│予上揭綽號「│                │
│      │        │          │視器1支   │賤狗」之男子│                │
├───┼────┼─────┼─────┼──────┼────────┤
│十五  │94年1月 │新竹市東區│壬○○、何│辛○○所有之│刑法第320條第1項│
│      │上旬    │光復路1段4│信賢分別竊│監視器3支（ │                │
│      │        │03巷1號、2│取辛○○所│約21,000元）│                │
│      │        │5號、43號 │有之監視器│，因該3支監 │                │
│      │        │          │2支及1支，│視器故障，故│                │
│      │        │          │共3支     │均予以丟棄  │                │
└───┴────┴─────┴─────┴──────┴────────┘
